臺灣桃園地方法院刑事判決　　　　　　 94年度交易緝字第2號
公　訴　人　臺灣桃園地方法院檢察署檢察官
被　　　告　甲○○
　　　　　　　　　　國民
指定辯護人　本院公設辯護人庚○○
　　　　　　　　　　　　　戊○.
上列被告因過失致死等等案件，經檢察官提起公訴（91年度偵字
第17103號），及移送併案（91偵字第19889），本院以簡式審判
程序，並行協商程序，判決如下：
　　主　文
甲○○因過失致人於死，累犯，處有期徒刑捌月。又連續竊盜，
累犯，處有期徒刑柒月。應執行有期徒刑壹年貳月。
    事實及理由
一、犯罪事實：
（一）甲○○前於民國八十一年間因違反懲治盜匪條例、竊盜、
      偽造文書等案件，分別經臺灣桃園地方法院判處有期徒刑
      七年六月、十月、五月，應執行有期徒刑八年確定，並於
      八十九年一月三十一日假釋出監，於假釋期間內復犯搶奪
      案件，嗣經臺灣桃園地方法院以八十五年訴字第一七六一
      號判處有期徒刑一年確定，又因竊盜案件，經臺灣高等法
      院以八十六年上易字第一八六二號撤銷原判決改判有期徒
      刑六月確定，前述搶奪、竊盜兩罪並合併定應執行之刑有
      期徒刑一年四月，接續執行，前述假釋亦遭撤銷，應接續
      執行懲治盜匪條例等案之殘刑有期徒刑四年三月二十八日
      ，嗣於九十一年五月十六日縮刑期滿執行完畢。
（二）甲○○猶不知慎行，於九十一年七月十四日下午，駕駛車
      牌號碼Ｇ七─九三七六號自用小客車沿桃園縣平鎮市○○
      路往環南路行駛，於同日下午一時三十分許，為用餐而將
      前述車輛停放於金陵路一八四號前，於開啟車門之際，本
      應注意於開啟車門時應注意行人、車輛並讓其先行，而依
      當時情形，又無不能注意之情事，竟疏於注意後方來車，
      貿然開啟車門，適宋新木騎乘車牌號碼ＳＨＵ─五七二號
      輕機車沿同路段行駛通過上址時，閃避不及，當場撞上甲
      ○○之自用小客車左前車門，致宋新木人車倒地後，因此
      受有頭部外傷、顱內出血，經送醫急救不治死亡。
（三）甲○○復意圖為意圖為自己不法所有之概括犯意，於九十
      一年十月一日下午三時許，在桃園縣中壢市○○路興國派
      出所對面，見己○○所有車號ＲＵＫ—二六五號之輕型機
      車停於該處（該機車係於同年九月二十五日下午五時許，
      在桃園縣桃園市○○路、吉安街口，為不詳之人所竊取）
      ，且鑰匙插於電門之上，遂認有機可趁，堪為其供作代步
      之用，乃發動引擎騎乘離去而竊取之，嗣於九十一年十月
      十三日晚間十一時許，騎乘前述竊得之機車，行經桃園縣
      中壢市○○路○段龍岡大操場前，為警查獲。又於九十一
      年十月十四日晚間八時許，在桃園縣八德市○○街附近，
      徒手竊取吳星漢所有之車號ＦＬ九－九九三號重型機車（
      該車鑰匙仍插於電門上），嗣於同年十月三十一日下午五
      時許，在桃園縣中壢市○○里○○路五００號為警查獲。
（四）案經被害人之女丙○○告訴暨臺灣桃園地方法院檢察署檢
      察官相驗後簽分及桃園縣警察局平鎮分局、中壢分局報請
      臺灣桃園地方法院檢察署偵查起訴及移送併辦。
二、證據：
（一）被告甲○○於本院審理中之自白，及與之相符之警詢、偵
      查訊問筆錄。
（二）被告所不爭執之證人即被害人家屬丙○○、丁○○○於警
      詢、審理中之陳述、桃園縣警察局交通隊辛○○警員於審
      理中之證述、被害人己○○、乙○○於警詢中之供述。
（三）道路交通事故調查報告表一紙、診斷證明書一紙、車損暨
      現場照片十二幀、相驗屍體證明書、驗斷書各一份、車輛
      竊盜、車牌失竊資料個別查詢報表二紙、贓物領據二紙。
三、本件經檢察官與被告於審判外達成協商之合意且被告已認罪
    ，其合意內容為：犯過失致死罪部分，被告願受科刑範圍為
    有期徒刑八月；竊盜罪部分，被告願受科刑範圍為有期徒刑
    七月之宣告。經查前述協商合意並無刑事訴訟法第四百五十
    五條之四第一項所列情形之一，檢察官聲請改依協商程序而
    為判決，本院爰不經言詞辯論，於協商合意範圍內為協商判
    決。
四、應適用之法條：刑事訴訟法第二百九十九條第一項前段，刑
    法第二百七十六條第一項、三百二十條第一項、第五十六條
    、第四十七條、第五十一條第五款，罰金罰鍰提高標準條例
    第二條。
五、附記事項：
（一）檢察官起訴之事實更正如前。未據起訴部分因與經起訴且
      為本院認定有罪之部分，有連續犯之裁判上一罪之關係，
      自為起訴效力所及，基於審判不可分原則，本院自得一併
      審究。
（二）被告基於概括犯意，先後多次竊盜之行為，犯罪時間接近
      ，所犯罪名相同，為連續犯，以一罪論，並依刑法第五十
      六條之規定，加重其刑。
（三）被告所犯過失致死罪及竊盜罪二罪間，行為互殊，犯意各
      別，罪名復異，應分論併罰。
（四）查被告前於民國八十一年間因違反懲治盜匪條例、竊盜、
      偽造文書等案件，分別經臺灣桃園地方法院判處有期徒刑
      七年六月、十月、五月，應執行有期徒刑八年確定，並於
      八十九年一月三十一日假釋出監，於假釋期間內復犯搶奪
      案件，嗣經臺灣桃園地方法院以八十五年訴字第一七六一
      號判處有期徒刑一年確定，又因竊盜案件，經臺灣高等法
      院以八十六年上易字第一八六二號撤銷原判決改判有期徒
      刑六月確定，前述搶奪、竊盜兩罪並合併定應執行之刑有
      期徒刑一年四月，接續執行，前述假釋亦遭撤銷，應接續
      執行懲治盜匪條例等案之殘刑有期徒刑四年三月二十八日
      ，嗣於九十一年五月十六日縮刑期滿執行完畢，是被告於
      受有期徒刑執行完畢後，五年內再犯本件有期徒刑以上之
      罪，為累犯，應依刑法第四十七條之規定，加重其刑。
六、本判決除有刑事訴訟法第四百五十五條之四第一項第一款、
    第二款、第四款、第六款、第七款所定情形之一，或違反同
    條第二項規定者外，不得上訴。
七、如不服本件判決，且有前述得上訴之事由者，得自收受判決
    送達之日起十日內，向本院提出上訴書狀，上訴於第二審法
    院。
中     華    民    國     94    年    9   月    14    日
                         臺灣桃園地方法院刑事第六庭
                             法  官  錢  建  榮
以上正本證明與原本無異。
如不服本判決，應於判決送達後10日內向本院提出上訴狀（應附
繕本），上訴於第二審法院。
 　　　　　　　　　　　　　　書記官　劉  寶  霞
中     華    民    國     94    年    9   月    16    日
